【裁判字號】    97,易,428
【裁判日期】    970922
【裁判案由】    竊盜
【裁判全文】
臺灣宜蘭地方法院刑事判決               97年度易字第428號
公  訴  人  臺灣宜蘭地方法院檢察署檢察官
被      告  甲○○
                    （另案在臺灣宜蘭監獄執行中）
上列被告因竊盜案件，經檢察官提起公訴（97年度偵字第2791號
），本院判決如下：
    主  文
甲○○犯竊盜罪，累犯，處有期徒刑肆月，如易科罰金，以新台
幣壹仟元折算壹日；又犯竊盜罪，累犯，處有期徒刑肆月，如易
科罰金，以新台幣壹仟元折算壹日。應執行有期徒刑陸月，如易
科罰金，以新台幣壹仟元折算壹日。
    事  實
一、甲○○前因誣告及多次竊盜等案件，經本院於民國96年1月2
    日，以95年度易字第437號刑事判決判處有期徒刑1年6月，
    再依本院以96年度聲減字第131號裁定減刑為有期徒刑9月，
    於96年7月19日執行完畢出監。詎其猶不知悔改，復意圖為
    自己不法之所有，先後為下列行為：(一)97年4月29日凌晨2時
    許，騎乘車牌號碼GWL-179號重型機車，行經宜蘭縣五結鄉
    ○○○路50號興中國中前，徒手竊取水溝蓋20塊得手，再載
    往宜蘭縣五結鄉○○○路18巷16號旁之空地藏放；(二)嗣於同
    日凌晨3時30分許，再騎乘前開重型機車，行經宜蘭縣五結
    鄉○○路69號四結福德廟旁，徒手竊取水溝蓋6塊得手，亦
    載往宜蘭縣五結鄉○○○路18巷16號旁之空地藏放。
二、案經宜蘭縣政府警察局羅東分局報請臺灣宜蘭地方法院檢察
    署檢察官偵查起訴。
    理  由
一、訊據被告甲○○於本院審理中對於上開2次竊盜犯行均坦承
    不諱，核與證人即興中國中活動組長王薏蔚、福德廟管理人
    林憲明於警訊中指述失竊情節相符（參見警卷第4至7頁97年
    5月8日警訊筆錄）。復有贓物認領保管單2紙，及現場照片
    12幀在卷可佐（警卷第8至15頁）。綜上所述，本件事證明
    確，被告竊盜犯行堪以認定，應依法論科。
二、核被告先後2次竊盜犯行，均係犯刑法第320條第1項竊盜罪
    。被告所犯上開2罪，犯意各別，行為互殊，應予分論併罰
    。
三、按刑法第62條規定：「對於未發覺之罪自首而受裁判者，得
    減輕其刑。但有特別規定者，依其規定。」該條文中所謂發
    覺，固非以有偵查犯罪權之機關或人員確知其人犯罪無誤為
    必要，而於對其發生嫌疑時，即得謂為已發覺；但此項對犯
    人之嫌疑，仍須有確切之根據得為合理之可疑者，始足當之
    ，若單純主觀上之懷疑，要不得謂已發生嫌疑，最高法院著
    有72年台上字第641號判例可資參照。依證人即承辦員警楊
    青益於本院審理中證稱：4月29日上午值班時，接到興中國
    中活動組長王薏蔚打電話來說學校前的水溝蓋遭竊，同一時
    間又接到四結福德廟林憲明管理員打電話到派出所告知福德
    廟廣場前的水溝蓋也被偷，上午9點在五結鄉○○○路正勉
    堂打電話來，說旁邊空地有水溝蓋，伊與同事接到電話之後
    就開車前往，發現確實是失竊的水溝蓋，當時看到被告騎乘
    重機車從正勉堂經過，因被告騎乘機車遠遠看他們這裡，伊
    發覺有異，當把贓物載回派出所，有去調興中國中及福德廟
    的監視器，但是沒有拍到任何東西，4月29日到5月1日這2天
    ，伊到興盛北路附近1家舊貨商看出贓紀錄表，被告在本件
    之前有載一些廢鐵去賣的紀錄，舊貨商說4月初的時候，被
    告有去問水溝蓋要不要收，因被告今年有幾件竊盜案都是伊
    辦的，伊當時懷疑，在5月1日的時候，就找被告到派出所詢
    問，被告當時坦承犯行等語（參見本院卷第17至19頁97 年9
    月8日審判筆錄）。依證人乙○○○○之證述，興中國中及
    福德廟竊案現場雖設置監視錄影器，惟均無攝得被告行竊之
    畫面，且被告於竊得水溝蓋後，將之放置於興盛北路空地，
    但因民眾報案而為警查扣，以致被告尚未將贓物攜至舊貨商
    出賣牟利，是本件竊案查獲後，並無現場監視錄影畫面及銷
    贓紀錄等客觀跡證指向被告所為。雖乙○○○○於查扣贓物
    之際，目睹被告在附近徘徊，加以被告前有多次竊案前科，
    但綜以證人乙○○○○所述，僅係警員主觀上懷疑被告涉有
    前開竊案，因而通知被告到案說明，則被告接受員警訊問時
    ，主動供承犯有前開2次竊盜犯行，核屬對未發覺之犯罪自
    首，爰均依刑法第62條減輕其刑。查被告前因誣告及多次竊
    盜等案件，經本院以95年度易字第437號刑事判決判處有期
    徒刑1年6月，再依本院以96年度聲減字第131號裁定減刑為
    有期徒刑9月，於96年7月19日執行完畢出監，有卷附臺灣高
    等法院被告前案紀錄表可按，其受有期徒刑之執行完畢，5
    年內再犯法定刑有期徒刑以上之上開2罪，為累犯，均依法
    加重其刑，又被告前開2次竊盜犯行，同時有加重減輕事由
    ，依刑法第71條第1項規定先加後減之。爰審酌被告不思正
    途獲取利益，竟竊取他人財物，依其犯罪之動機、目的、手
    段、犯罪所生之損害，及犯罪後坦承犯行，態度良好等一切
    情狀，就其所犯上開2罪分別量處如主文所示之刑，並定其
    應執行刑，及均諭知易科罰金之折算標準，以示懲儆。
據上論斷，應依刑事訴訟法第299條第1項前段，刑法第320條第
1項、第47條第1項、第62條前段、第41條第1項前段、第2項、第
51條第5款，判決如主文。
本案經檢察官郭欣怡到庭執行職務
中    華    民    國    97    年    9     月    22    日
                  刑事第四庭法  官  辜漢忠
以上正本證明與原本無異。
如不服本判決應於收受本判決後10日內向本院提出上訴書狀，並
應敘述具體理由。若未敘述理由者，應於上訴期間屆滿後20日內
向本院補提理由書狀(均須按他造當事人之人數附繕本)。
                            書記官  許麗汝
中    華    民    國    97    年    9     月    23    日
附錄本案論罪科刑法條：
刑法第320條第1項
意圖為自己或第三人不法之所有，而竊取他人之動產者，為竊盜
罪，處5年以下有期徒刑、拘役或5百元以下罰金。


司法院資訊處製作；財團法人民間司法改革基金會備份。
